【裁判字號】    90,訴,27
【裁判日期】    901214
【裁判案由】    違反懲治走私條例
【裁判全文】
福建金門地方法院刑事判決                              九十年度訴字第二七號
    公  訴  人  福建金門地方法院檢察署檢察官
    被      告  丙○○
右列被告因違反懲治走私條例案件，經檢察官提起公訴（九十年度偵字第一五九號）
，本院判決如左：
    主  文
丙○○共同藏匿逾公告數額之走私物品，處有期徒刑捌月，併科罰金新台幣參萬元，
罰金如易服勞役，以參佰元即新台幣玖佰元折算壹日，緩刑參年。如附表所示之未貼
專賣憑證菸類共計貳萬伍仟伍佰捌拾包均沒收。
    事  實
一、丙○○明知甲○○（另案通緝中）欲藏匿逾公告數額之走私洋菸，基於共同之犯
    意聯絡，於民國九十年三月三日晚間六時左右，提供其位於金門縣金沙鎮沙美一
    三一號之房屋予甲○○，作為藏匿前述走私洋菸之用，嗣二人於同日晚間十時十
    分欲離去該處所，由甲○○將門上鎖時，為警查獲，並當場扣得如附表所示，完
    稅價格為四十四萬一千一百五十六元之未稅洋菸二萬五千五百八十包。
二、案經福建金門縣警察局移送福建金門地方法院檢察署檢察官偵查起訴。
    理  由
一、右述事實，經證人即金沙警察所警員薛孟哲於檢察官偵訊中，及警員乙○○於本
    院履勘現場時，對查獲過程證述甚詳（偵卷第五十七頁及本院勘驗筆錄）。其二
    人證稱：至前述地點時，被告與同案被告甲○○一起走出存放走私洋菸之房間，
    準備將鋁門上鎖（木板門已鎖上），被告丙○○則立於門後一、二步左右之距離
    等待；當警員請求被告與甲○○開啟房門供警員查看時，兩人互推鑰匙在對方身
    上，甲○○先說要回去拿鑰匙，警員等候約十多分鐘後，被告表示要找甲○○回
    來，結果一去不回等語；以及警員執行搜索時，現場除二千多條印有香煙商標紙
    箱包裝外，並有已拆開之散裝洋菸，有金門縣警察局金沙警察所警員於前述地點
    當場查獲該批未稅洋菸之搜索扣押筆錄一件，及現場照片八張附卷可證；再參以
    被告已有四十餘年煙齡，衡情應當不至於無法分辨散落地上之物為洋菸等情節觀
    之，被告確曾進入該房間，且明知該房間內堆置大批走私洋菸。而九十年三月三
    日扣案之未稅洋菸共二萬五千五百八十包，完稅價格達新台幣（下同）四十四萬
    一千一百五十六元等情，亦有財政部高雄關稅局九十年六月六日關緝字第九○○
    六○五三三號函一紙在卷可憑，被告犯行已足堪認定。
二、被告丙○○於審判中對於右述事實全部否認，辯稱：牛舍（即金門縣金沙鎮沙美
    一三一號之房屋）存放走私洋菸的那間是工寮，另外一間是泡茶間，牛舍租給甲
    ○○使用，準備放置木工工具和板模，租期從去年底（即八十九年底）開始，租
    金由甲○○自由給付，其餘則抵欠甲○○的二萬多元債務；而三月三日當天下午
    並未見到甲○○搬運紙箱，查獲當時他在隔壁泡茶間泡茶，不知道屋內有走私物
    品等語（本院九十年八月九日勘驗筆錄，及九月二十一日審判筆錄）。但查：
(一)被告先於警察訊問時表示，該房間是於查獲日前幾天借給甲○○使用（偵卷第四
    、五頁），後於檢察官偵訊時則稱不記得（偵卷第二十七頁），甲○○卻陳述已
    向被告借了好幾年（偵卷第三十九頁），至本院審理時被告改稱該房間租給甲○
    ○，並以租金抵債；然經本院隔離訊問甲○○之結果，甲○○卻稱未付租金，被
    告亦無積欠其債務（本院勘驗筆錄），足見被告與甲○○之間並無租賃關係存在
    ，租屋一節顯屬虛構。
(二)被告於警察訊問時表示，三月三日下午六時左右看見甲○○將屋外空地物品，一
    箱箱搬進牛舍（偵卷第五頁），並於本院審理時陳稱，雖看見甲○○在搬東西，
    但搬什麼不確定，只知道一箱箱用紙箱包裝（九十年九月二日審判筆錄），嗣後
    卻又改稱沒有看見（十月二十三日審判筆錄），被告供詞前後不一，顯為掩蓋明
    知甲○○藏匿走私洋菸之事實。故被告所辯均不足採信。
三、按洋菸為行政院依懲治走私條例規定所公告之「管制物品項目及其數額」丙項第
    一款所示之管制進口物品，依該項規定，一次私運該項所規定物品一項或數項，
    其總額由海關照緝獲時之完稅價格計算，超過新臺幣十萬元者，即屬懲治走私條
    例第二條第一項之走私物品。本件扣案未稅洋菸之完稅價格，達四十四萬一千一
    百五十六元，顯已超過限定之數額，本件事證已臻明確，被告犯行應堪認定。
四、核被告所為，係犯懲治走私條例第三條第一項之藏匿管制物品進口逾公告數額之
    走私物品罪，被告與甲○○間有有犯意聯絡及行為分擔，應論以共同正犯。爰審
    酌被告犯行所生危害，犯罪情節，惟犯罪後仍編造謊言企圖卸責等一切情狀，量
    處如主文示之刑，並諭知罰金易服勞役之折算標準。又被告未曾受有期徒以上刑
    之宣告，有台灣高等法院檢察署刑案紀錄簡覆表在卷可查，經此次懲處後當知警
    愓，信無再犯之虞，本院認其宣告之刑以暫不執行為適當，併宣告緩刑三年以啟
    自新。至扣案如主文所示之未稅洋菸雖屬甲○○而非本件被告所有，然係犯罪所
    得之物，仍應依刑法第三十八條第一項第三款之規定宣告沒收。
據上論斷，應依刑事訴訟法第二百九十九條第一項前段，懲治走私條例第三條第一項
、第十一條，刑法第二十八條、第三十八條第一項第三款、第四十二條、第七十四條
第一款，罰金罰鍰提高標準條例第二條，判決如主文。
本案經檢察官張世和到庭執行職務
中    華    民    國      九十    年       十二     月      十四        日
                                  福建金門地方法院刑事庭
                                          法  官
右正本證明與原本無異。
如不服本判決，應於判決送達後十日內，向本院提出上訴狀。
                                          書記官
中    華    民    國      九十    年       十二     月      十四        日
附表：扣案未稅洋菸種類、數量暨查獲時完稅價格
┌──────────────┬─────┬──────────────┐
│    品  牌   、   種  類    │數量（包）│    完稅價格（新臺幣＼元）  │
├──────────────┼─────┼──────────────┤
│ＤＡＶＩＤＯＦＦ            │   8000   │23.94× 8000（包）＝191520  │
├──────────────┼─────┼──────────────┤
│ＭＩＬＤ－ＳＥＶＥＮ        │  14660   │14.2 ×14660（包）＝208172  │
├──────────────┼─────┼──────────────┤
│ＳＥＶＥＮ ＳＴＡＲＳ       │   2920   │14.2 × 2920（包）＝ 41464  │
├──────────────┼─────┼──────────────┤
│      總         計         │  25580   │           441156           │
└──────────────┴─────┴──────────────┘


司法院資訊處製作；財團法人民間司法改革基金會備份。
